臺灣高等法院臺中分院刑事判決
110年度上更一字第130號

上  訴  人  
即  被  告  李世傑





選任辯護人  陳建三律師（法扶律師）
上列上訴人即被告因違反毒品危害防制條例案件，不服臺灣彰化
地方法院109年度訴字第788號中華民國109年10月15日第一審判
決（起訴案號：臺灣彰化地方檢察署109年度偵字第7801、7802
、8180、8186號），提起上訴，前經本院判決後，最高法院將本
院前審判決關於其附表編號四所示販賣第二級毒品部分第一次發
回更審，本院判決如下：
    主  文
原判決關於其附表編號四所示販賣第二級毒品及定應執行刑部分
，均撤銷。
李世傑犯附表編號四罪刑及沒收欄所示之罪，處附表編號四罪刑
及沒收欄所示之刑及沒收。
    事  實
一、李世傑明知甲基安非他命屬毒品危害防制條例第2條第2項第
    2款所公告列管之第二級毒品，依法不得持有、販賣，仍基
    於販賣第二級毒品以營利之犯意，於附表編號四所示時間、
    地點，以附表編號四所示方式，販賣第二級毒品甲基安非他
    命予邱媖珮。嗣經警持臺灣彰化地方法院核發之搜索票，於
    民國109年7月15日凌晨6時39分許，搜索彰化縣○○鎮○○路000
    巷00弄00號515房李世傑居所，扣得電子磅秤1臺、甲基安非
    他命3包（驗餘淨重各0.3529公克、0.2999公克、0.6735公
    克，合計淨重1.329公克）、夾鍊袋2包、塑膠鏟管1支、蘋
    果手機1支（搭配門號0000-000000號SIM卡）、犯罪所得現
    金新臺幣（下同）4,000元等物品，因而查獲。
二、案經彰化縣警察局鹿港分局報告臺灣彰化地方檢察署檢察官
    偵查起訴。
    理  由
一、本案審理範圍：本院前審109年度上訴字第2572號案件判決
    後，上訴人即被告李世傑（下稱被告）提起上訴第三審，經
    第三審最高法院110年度台上字第4612號判決，僅就被告關
    於附表編號四所示販賣第二級毒品部分，撤銷發回更審，其
    他部分上訴駁回（本院110年度上更一字第130號卷【下稱更
    審卷】第13頁至第17頁），是本案僅就被告關於附表編號四
    所示販賣第二級毒品部分為審理範圍，合先敘明。
二、證據能力之說明：
（一）按刑事訴訟法第159條之5規定：「（第1項）被告以外之
      人於審判外之陳述，雖不符前4條之規定，而經當事人於
      審判程序同意作為證據，法院審酌該言詞陳述或書面陳述
      作成時之情況，認為適當者，亦得為證據。（第2項）當
      事人、代理人或辯護人於法院調查證據時，知有第159條
      第1項不得為證據之情形，而未於言詞辯論終結前聲明異
      議者，視為有前項之同意」，其立法意旨在於傳聞證據未
      經當事人之反對詰問予以核實，原則上先予排除，惟若當
      事人已放棄詰問或未聲明異議，基於證據資料愈豐富，愈
      有助於真實發現之理念，且強化言詞辯論原則，法院自可
      承認該傳聞證據例外擁有證據能力。經查，有關下述所引
      用未符合刑事訴訟法第159條之1至第159條之4所示之供述
      證據，檢察官、被告及其選任辯護人於本院準備程序時均
      同意有證據能力（本院更審卷第110頁至第111頁），且迄
      於言詞辯論終結前均未聲明異議。而本院審酌該等供述證
      據作成及取得之狀況，並無違法、不當或顯不可信之情形
      ，且為證明被告犯罪事實存否所必要，以之作為證據，認
      屬適當，依刑事訴訟法第159條之5規定，均具有證據能力
      。
（二）關於非供述證述，並無傳聞法則規定之適用，該非供述證
      據如非出於違法取得，並已依法踐行調查程序，即不能謂
      無證據能力（最高法院97年度台上字第1401號、第6153號
      判決要旨參照）。查本判決下列所引用之非供述證據，並
      無證據證明係實施刑事訴訟程序之公務員違背法定程序所
      取得，且檢察官、被告及其選任辯護人於本院準備程序時
      均同意有證據能力（本院更審卷第110頁至第111頁），且
      迄於言詞辯論終結前均未表示無證據能力，自應認均具有
      證據能力。
（三）被告之自白，非出於強暴、脅迫、利誘、詐欺、疲勞訊問
      、違法羈押或其他不正之方法，且與事實相符者，得為證
      據，刑事訴訟法第156條第1項定有明文。查本件被告對於
      警詢時、偵查中、原審及本院（含前審及更審）訊問、準
      備程序、審理時所為之自白，並未曾提出有何遭受「強暴
      、脅迫、利誘、詐欺、疲勞訊問、違法羈押或其他不正之
      方法」始為自白之主張，參酌下述其他證據，足認被告於
      警詢時、偵查中、原審及本院（含前審及更審）訊問、準
      備程序、審理時所為之自白，均與事實相符，依法自得為
      證據。
三、認定犯罪事實之證據及理由：
（一）上開犯罪事實，業據被告於警詢時、偵查中、原審及本院
      （含前審及更審）訊問、準備程序、審理時均坦承不諱，
      核與證人即購毒者邱媖珮於警詢時、偵查中及本院審理時
      之證述內容（偵字第7801號卷第27頁至第31頁、第141頁
      至第151頁、本院更審卷第151頁至第157頁）、證人即邱
      媖珮之弟邱胤瀧於警詢時及偵查中之證述內容（偵字第78
      01號卷第33頁至第41頁、第153頁至第167頁）大致相符，
      並有扣案物品照片(4仟元)、現場平面圖、臺灣彰化地方
      法院搜索票、彰化縣警察局鹿港分局搜索扣押筆錄、扣押
      物品目錄表、扣案物品相片、搜索現場照片、扣案毒品鑑
      驗照片（偵字第7802號卷第25頁至第66頁）及本院勘驗筆
      錄（本院前審卷第175頁至第178頁）等附卷可稽，此外，
      復有如犯罪事實欄之物扣案足稽，且扣案毒品3包（驗餘
      淨重各0.3529公克、0.2999公克、0.6735公克，合計淨重
      1.329公克），確係甲基安非他命之情，亦有衛生福利部
      草屯療養院109年7月15日草療鑑字第1090700305號鑑驗書
      可憑（原審卷第151頁至第153頁），足認被告之上開自白
      與事實相符，應可採信。
（二）被告固於109年7月15日警詢時及偵查中供稱：「（問：據
      證人邱媖珮於109年7月15日12時15分在本分局偵查隊所製
      作之筆錄，指稱他在109年7月15日凌晨2時30分在你住○○○
      ○鎮○○路000巷00弄00號515號房間內，以3,000元之代價向
      你購買安非他命2小包，是否屬實？）我有賣安非他命，…
      …總共金額我賣他3,000元。（問：上述時間你與邱媖珮是
      否為一手交錢一手交貨？現場有幾人？）對，錢有給我，
      現場有我，還有他弟弟邱胤瀧在場。（問：你在警詢今【
      15日】2時30分在你被搜索住處有販賣安非他命給邱媖珮
      ，有無此事？）有。」等語。而證人邱媖珮於109年7月15
      日警詢時及偵查中證稱亦載明：「（問：你於何時、何地
      向李世傑購買毒品安非他命？以何種方式交易？當下有無
      其他人在場？）約於今【15日】凌晨2時30分許以一手交
      錢一手交貨方式在李世傑租屋處即鹿港鎮海浴路143巷30
      弄16號515號房交易安非他命，我弟弟在床邊有目睹我買
      毒品的過程。（問：你在警詢稱李世傑有販賣安非他命給
      你，是否實在？）是。（問：你稱今【15日】2時30分在
      上開李世傑住處，李世傑販賣3,000元安非他命給你，是
      否如此？）是，我確定是2包，不是李世傑說的4包，在現
      場有2包，他就直接給我，我本來會到李世傑家，是為了
      戒掉海洛因，可是當時海洛因藥癮發作，我就跟李世傑說
      要買2包安非它命來壓海洛因的癮，李世傑本來說不用收
      錢，但我考量到我來他家住已沒付住宿費用，又跟他拿免
      費的安非他命過不去，所以我還是給他3,000元（3張1,00
      0元），作為買安非他命的費用。（問：該2包安非他命在
      何處？）我斷斷續續吸完了，我用玻璃球燒烤方式施用」
      等語。另證人邱胤瀧於109年7月15日警詢時及偵查中則證
      稱：「今天（15日）凌晨約2時30分許，在李世傑租屋處
      房內（鹿港鎮海浴路143巷30弄16號515號房）有發現毒品
      交易，我親姐姐邱媖珮與李世傑交易毒品安非他命2小包
      ，價值約3,000元，當時房間內只有我、邱媖珮及李世傑
      共3人。因為房間很小，只有一張床，我躺在床上，李世
      傑與我姐姐在床邊一手交錢一手交貨的過程，我全程目睹
      。……（問：你在警詢時稱李世傑有販賣安非他命，是否實
      在？）是，李世傑賣給我姐姐邱媖珮。（問：你看到李世
      傑賣安非他命給邱媖珮幾次？）1次。（問：是否就是你
      在警詢所說的今【15日】2時30分許，在上開李世傑住處
      ，李世傑販賣給邱媖珮3,000元的安非他命？）是，我當
      時看到2小包，李世傑說4包是不對的。（問：你幾日到李
      世傑住處？）我14日有去過1次，今日也有去1次」等語。
      惟查被告於109年7月15日為警查獲時之第1次警詢，係被
      動回應關於證人邱媖珮、邱胤瀧警詢所述於當日凌晨販賣
      2小包安非他命予邱媖珮，而答稱有賣她安非他命4小包，
      不是2小包，並稱她錢有給我等語，並非主動陳述交付毒
      品及收取價金之具體時間。於同日偵查中亦係被告回答檢
      察官已設定之問題「你在警詢時稱今（15）日2時30分在
      你被搜索的住處有販賣安非他命給邱媖珮，有無此事？」
      而答稱「有」，接著強調是販賣「4包」，不是邱媖珮所
      說「2包」。之後，於同日由原審法院為羈押訊問時，以
      開放性問題「你說邱媖珮來跟你買3000元的甲基安非他命
      ，是何時何地跟你買的？」即答稱：「就是查獲當天即今
      天7月15日凌晨2點半左右，在我被查獲的租屋處跟我買甲
      基安非他命，當場她付錢給我，但甲基安非他命是前一天
      下午2時左右給她的」、「如果是當天凌晨2點半交易，他
      們應該身上會有甲基安非他命，因為當天凌晨他們來到被
      查獲都沒有離開」、「（他們在我住處施用的甲基安非他
      命）就是我前一天給她的」、「（在警詢、偵訊都承認今
      天凌晨二點半有賣給邱媖珮甲基安非他命4包3000元？）
      我時間應該是講錯了，確實是前一天就已經把甲基安非他
      命給他們，我們的交易方式都是我先給毒品，之後她才拿
      錢給我」等語（聲羈卷第13頁）。而證人邱胤瀧於109年7
      月15日第一次警詢時，原證稱：「當下我沒有看到我姊姊
      邱媖珮與李世傑的交易過程，只有隱隱約約聽到我姊姊要
      購買毒品，……有隱約聽到買『糖仔』（台語）等隻字片語，
      大約新台幣3000元，至於購買多少數量我不清楚」（偵字
      第7801號卷第35頁、第36頁），所證與第二次警詢及偵查
      中所述並非一致。另證人邱媖珮於警詢之錄音光碟，經本
      院前審當庭勘驗關於本次交易毒品部分之內容，其內容為
      ：「
　　　問：我問你，你什麼時候跟他買的？是今天（15日）凌晨
　　　    還是昨天？
      答：昨天早上快接近中午，好像。
      問：昨天？
      答：（點頭）
      問：你弟弟說今天凌晨兩點半？
      答：沒有啦，他應該是記錯了吧，因為昨天我，快接近中
　　　    午。
      問：昨天快接近中午？
      答：（點頭）
      問：幾點幾分知道嗎？
      答：嗯，不太知道。
      問：不太記得？
      答：（點頭）
      問：那你錢什麼時候拿給他的？
      答：錢，喔你是說購買的時候嗎？
      問：對。
      答：嗯對，差不多那個時間。
      問：差不多？你是說二點半那個時間點？
      答：你是說凌晨嗎？
      問：對，凌晨，是嗎？
      答：對，差不多。
      問：對嘛，差不多嘛，對不對。
      答：對對，因為那個時候就很想吸。
      問：啥？
      答：那時候就很想吸。
      問：就很難過啦齁，就癮上來了。
      答：不是不是，我就癮上來。
      問：就癮上來了，對啊對啊，就是癮上來了，癮上來了。
      答：就癮上來了，吸比較重了，你知道嗎。
      問：喔喔。
      答：就一直想吸。
      問：喔喔。
      答：但那個也可以說是有摻.......（聽不清）
      問：摻什麼？
      答：應該有摻....（聽不懂）
      問：混到就對了？嗯嗯沒關係。
      問：約於今（15日）嘛齁，凌晨對不對？
      答：（點頭），今天是幾號？
      問：今天15號。
      答：（點頭）
      問：凌晨，那時候你拿到毒品了嗎？還是你們兩個，他拿
　　　    給你，你說要補貼他這樣抵銷？還是他拿給你，你拿
　　　    錢給他這樣？
      答：當時他有跟我說不用。
      問：不用，然後你說不好意思
      答：我覺得不好意思。
      問：想說跟他拿沒有給他錢怪怪的？
      答：……（聽不懂）
      問：嗯嗯嗯，就是怪怪的。
      答：我就把錢丟著。
      問：你就把它丟著，那他有收嗎？
      答：沒有，他是沒有馬上拿。
      問：他沒拿的意思是還放在那邊對嗎？
      答：嗯啊。
      問：對啦。
      答：他本來有問我自己是不是還有錢這樣。
      問：嗯嗯。
      答：本來還要拿1千元給我。
      問：嗯嗯。
      答：我就想說不用啦，因為他自己也是，他說他當時在租
　　　    房子也沒錢。
      問：你們在哪裡交易的？是在他的租屋處嗎？就是我們早
　　　    上去搜索的地方？
      答：嗯。
      問：怎麼了，你在難受嗎？
      答：嗯。我已經忍很多天了，再幾天。
      問：再幾天就過了，嗯啊，再幾天就過了。
      問：有沒有其他人在現場？就除了你跟他之外？
      答：我弟。
      問：你弟在旁邊？
      答：嗯，他是沒在注意我啦。
      問：他也有嚇到吧，多少有嚇到吧。
      答：嗯啊，他是有嚇到，但他跟我說，他也有半生氣啦。
      問：嗯嗯。
      答：因為他在玩他的手機。
      問：喔，在玩手機就沒有睡了啊。
      答：他玩他的手機之後，那時候他玩他的手機之後，到什
　　　    麼時候，我也忘記幾點了，我就聽到門怎麼有人在開
　　　    的樣子。
      問：有人在開的樣子就對了？
      答：嗯啊，外面一直有人在敲，那時候我弟睡死了。
      問：嗯嗯。我現在再跟你重複一次，你在今天（15日）凌
　　　    晨2時30分許，以一手交錢一手交貨的方式在李世傑
　　　    租屋處（鹿港鎮海浴路143巷30弄16號515號房）交易
　　　    安非他命？
      答：不是一手交錢，一手交貨。
      問：不然是？
      答：是，因為他叫我可以自己用。
      問：叫你自己用，但你錢有丟下去對不對，你錢有放在桌
　　　    上？
      答：他沒有給我收。
      問：他就是沒有拿起來，但是你也是有付錢。
      答：我把錢丟在那。
      問：你也是把它丟著就對了。
      答：這樣有怎樣嗎？
      問：只是這樣其實你也沒有比較輕啊，這就變成轉讓而已
　　　    ，轉讓施用而已，這你沒有比較輕。不過現在3000塊
　　　    在誰那邊？好像也是在他那邊嘛，對啊，所以最終他
　　　    還是有收到這筆錢，對吧。」（本院前審卷第175頁
　　　    至第178頁）
      就本次交易之細節實情，已明確表示非「一手交錢、一手
      交貨」，而係於被查獲之前一日，因其毒癮發作，被告先
      交付毒品甲基安非他命，供其解癮，於被查獲日即109年7
      月15日凌晨2時30分許，再將3000元交付被告，被告將該
      價金收受，此情節適與被告於原審羈押訊問時之供述相符
      。再參以，被告於本院更審準備程序、審理時供承：109
      年7月14日就已經交付甲基安非他命2包給邱媖珮，收到錢
      是在109年7月15日凌晨2時30分，109年7月14日見面時就
      已經說好價錢，因為邱媖珮當時藥癮犯了，但身上沒有錢
      ，所以我跟邱媖珮講妳方便再給我錢，那時候就說好3000
      元，109年7月14日我毒品已經交給邱媖珮，價錢也講好了
      ，只是讓她用欠的方式，毒品當天就已經完成交易，就只
      差她錢不是現場交給我的，7月14日邱媖珮並沒有拿錢出
      來等語（本院更審卷第147頁），核與證人邱媖珮於本院
      更審審理時到庭證稱：是在14日下午3、4點的時候跟他講
      好拿安非他命的價錢，當時身上沒有錢，所以是用賒欠的
      方式，是我主動跟他買安非他命，錢我確定是前一天（14
      日）跟他講好，然後隔天（15日）拿給他的，警詢時提到
      「我就把錢丟著」，是警察一直問，我想說要趕快解決掉
      ，就隨便講了，並沒有把錢丟著、被告不拿這件事情等語
      （本院更審卷第151頁至第157頁）相符。綜上分析，堪認
      被告於原審及本院所稱本次毒品交易，係109年7月14日先
      交付毒品，翌（15）日凌晨2時30分左右，證人邱媖珮始
      交價金3000元，應屬實情。至被告及證人邱胤瀧於警詢時
      、偵查中分別供證關於查獲當日「一手交錢、一手交貨」
      一節，應係粗略應答，致引誤解。又本次毒品交易過程，
      被告於109年7月14日下午3、4時許，交付甲基安非他命予
      證人邱媖珮時，雙方已就買賣毒品之交易達成合意，並且
      均同意以賒欠3000元價金之方式為其等所買賣毒品之對價
      ，則該次販賣毒品之犯行，自應以雙方達成交易合意且被
      告當場交付毒品時，為犯罪時間既遂之認定。起訴書以10
      9年7月15日凌晨2時30分許為被告交付第二級毒品甲基安
      非他命之時間，容有誤會。
（三）甲基安非他命屬毒品危害防制條例所定之第二級毒品，物
      稀價昂，其持有販賣者，政府查緝甚嚴，苟非有利可圖，
      當不願甘冒法律制裁之風險，而予販賣；又按販賣毒品乃
      違法行為，非可公然為之，亦無公定價格，容易分裝並增
      減份量，而每次買賣之價量，輒因買賣雙方關係之深淺、
      資力、需求量及對行情之認知、來源是否充裕、查緝是否
      嚴緊、購買者被查獲時供出購買對象之風險評估等因素，
      而異其標準，非可一概而論，而販賣毒品之利得，除被告
      坦承犯行或價量俱臻明確外，委難察得實情，販賣之人從
      價差或量差中牟利之方式雖異，其意圖營利之販賣行為則
      同一，職是之故，即使未經查得實際販賣之利得，但除非
      別有事證，足認係按同一價量轉售，確未牟利外，尚難執
      此遽認非法販賣之證據有所未足，而諉無營利之意思，或
      阻卻販賣犯行之追訴（最高法院87年度台上字第3164號判
      決意旨參照）。本件被告於原審準備程序供稱「販賣甲基
      安非他命可以賺價差（原審卷第100頁）」等語，證人邱
      媖珮於前揭警詢錄音中，亦表示被告交付之毒品有摻雜稀
      釋等情，在在證明，被告就附表編號四販賣第二級毒品行
      為，有營利意圖。
（四）綜上所述，本案事證已臻明確，被告所為附表編號四販賣
      第二級毒品之事實已堪認定，應依法論科。
四、論罪科刑：
（一）按行為後法律有變更者，適用行為時之法律，但行為後之
      法律有利於行為人者，適用最有利於行為人之法律，刑法
      第2條第1項定有明文。本案被告行為後，毒品危害防制條
      例已於109年1月15日修正公布，並自同年7月15日施行，
      修正前毒品危害防制條例第4條第2項規定：「製造、運輸
      、販賣第二級毒品者，處無期徒刑或7年以上有期徒刑，
      得併科新臺幣1000萬元以下罰金。」修正後規定：「製造
      、運輸、販賣第二級毒品者，處無期徒刑或10年以上有期
      徒刑，得併科新臺幣1500萬元以下罰金。」修正後條文將
      有期徒刑及併科罰金部分均提高，對被告並無較有利，修
      正前之規定顯係對被告有利，因此，依刑法第2條第1項前
      段規定，自應適用修正前毒品危害防制條例之規定。
（二）核被告就附表編號四所為，係犯修正前毒品危害防制條例
      第4條第2項販賣第二級毒品罪。
（三）被告販賣甲基安非他命，而持有該毒品之低度行為，為販
      賣之高度行為所吸收，不另論罪。
（四）刑之加重減輕：
　　1.被告前因毒品案於102年1月3日經原審法院以101年度訴字
      1086號判決分別判處有期徒刑7月（2罪），定應執行刑有
      期徒刑1年（第1案）；又因毒品案於102年2月6日經同法
      院101年度訴字1203號判處有期徒刑7月（第2案）；因毒
      品案於102年3月22日經同法院102年度訴字96號分別判處
      有期徒刑7月、9月，定應執行刑有期徒刑1年2月（第3案
      ）；再因毒品案於102年9月24日經同法院102年度訴字711
      號分別判處有期徒刑9月、3月（第4案），上揭第1案至第
      3案之有期徒刑7月（4罪），與第4案之有期徒刑9月，經
      同法院102年度聲字1596號裁定應執行有期徒刑2年5月（
      甲執行案），而第3案之有期徒刑9月，則與第4案之有期
      徒刑3月，經同法院102年聲字1596號裁定應執行有期徒刑
      10月（乙執行案），上揭甲、乙執行案，與先前被告所犯
      強盜罪撤銷假釋後，所餘殘刑3年6月9日接續執行，於108
      年5月22日縮短刑期假釋付保護管束出監，迄108年10月10
      日保護管束期滿未撤銷假釋，未執行之刑，以已執行完畢
      論，有臺灣高等法院被告前案紀錄表足稽，其於有期徒刑
      執行完畢後5年內，故意再犯本案，為累犯，足徵，有期
      徒刑之執行，無法對被告產生相應感受，審酌釋字第775
      號解釋意旨，除販賣第二級毒品罪法定刑為無期徒刑部分
      ，依刑法第65條第1項規定不得加重外，其餘法定刑為有
      期徒刑及罰金刑部分，應依刑法第47條第1項累犯規定，
      予以加重。
　　2.按「犯第4條至第8條之罪，於偵查及審判中均自白者，減
      輕其刑」，（修正前）毒品危害防制條例第17條第2項定
      有明文。本案被告於警詢、偵查、原審及本院訊問、準備
      程序、審理時均坦承附表編號四販賣第二級毒品之犯行，
      合於「偵查及審判中均自白者」之要件，是被告所犯附表
      編號四販賣第二級毒品罪，應予以減輕其刑。又上開加重
      及減輕其刑之原因，除法定刑為無期徒刑部分不得加重，
      應減輕其刑外，就販賣第二級毒品之其餘法定刑部分，先
      加後減。
　　3.毒品危害防制條例第17條第1項規定：「犯第4條至第8條
      、第10條或第11條之罪，供出毒品來源，因而查獲其他正
      犯或共犯者，減輕或免除其刑。」。查，本案並無因被告
      供述而查獲上游毒品來源之情，有彰化縣警察局鹿港分局
      109年9月14日鹿警分偵字第1090022930號函附職務報告、
      彰化縣警察局員林分局109年9月23日員警分偵字第109002
      7051號函附職務報告附卷，故本案無法認為被告有何供出
      毒品來源，因而查獲其他正犯或共犯者之情事，自無法依
      毒品危害防制條例第17條第1項之規定減輕其刑。
　　4.刑法第59條之減輕其刑，係裁判上之減輕，必以犯罪之情
      狀可憫恕，認為宣告法定最低度之刑猶嫌過重者，始有其
      適用。如別有法定減輕之事由，應先依法定減輕事由減輕
      其刑後，科以最低刑度，猶嫌過重時，始得再依刑法第59
      條規定酌減其刑（最高法院98年度台上字第6342號判決意
      旨參照）。從而，自無從僅憑販賣次數、持有之數量、其
      等有無犯罪前科或是否熱心公益等情，即謂犯罪情節足堪
      同情，以免過度斲傷規範威信，架空法定刑度而違反立法
      本旨。本案被告所犯附表編號四販賣第二級毒品之犯行，
      對社會安全秩序維護及國民健康危害至鉅，嚴重影響社會
      治安，實為國法所不容而懸為厲禁，本應嚴加非難，且被
      告對我國政府嚴格查緝毒品行為，本有所認知，竟仍販賣
      第二級毒品予證人邱媖珮，其行為已對社會秩序危害甚深
      ；又本案被告所犯販賣第二級毒品罪之犯行，法定最輕本
      刑為有期徒刑7年，本案被告為累犯，應先依刑法第47條
      第1項累犯規定加重其刑，另被告合於毒品危害防制條例
      第17條第2項於偵查及審判中均自白減輕其刑之規定，經
      依法減輕其刑後，其法定最低刑度為有期徒刑3年7月，此
      部分客觀上實難認被告販賣第二級毒品之犯行有引起一般
      同情而顯可憫恕，認為科以上開最低度刑度以上，猶嫌過
      重之情狀。執此，被告販賣第二級毒品罪，無再依刑法第
      59條規定酌量減輕其刑之適用
五、撤銷改判之理由：
（一）撤銷改判之理由：原審認被告附表編號四之犯行，事證明
      確予以論罪科刑，固非無見，惟查：刑事上之販賣毒品行
      為，係以營利為目的，將標的物賣出，所謂賣出，自應以
      標的物已否交付為斷，苟標的物已交付，縱買賣價金尚未
      給付，仍應論以販賣既遂罪（最高法院110年度台上字第4
      612號判決意旨參照）。原審認被告係於109年7月15日凌
      晨2時30分許，在鹿港鎮海浴路143巷30弄16號515號租屋
      處，以一手交錢、一手交貨之方式，販賣3,000元的安非
      他命2小包給證人邱媖珮。然本次毒品交易過程，被告於1
      09年7月14日下午3、4時許，已交付甲基安非他命予證人
      邱媖珮，且雙方已就買賣毒品之交易達成合意，均同意以
      賒欠3000元價金之方式為其等所買賣毒品之對價，已如前
      所述，則該次販賣毒品之犯行，自應以雙方達成交易合意
      且被告當場交付毒品時，為犯罪既遂之認定。因此，原審
      認被告所犯附表編號四之犯行，應適用修正後毒品危害防
      制條例第4條第2項之販賣第二級毒品罪，即有未當。又原
      審以被告於犯附表編號四犯行時，係使用扣案之蘋果牌IP
      HONE手機1支，搭配已扣案之0000-000000門號SIM卡，與
      邱媖珮聯絡販毒使用，然證人邱媖珮、邱胤瀧於警詢時均
      稱當時係前往被告之租屋處借住，且證人邱媖珮於本院更
      審審理時到庭明確證稱：109年7月14日跟被告用電話聯絡
      是要去被告家住，電話裡面沒有聯繫有關毒品交易的事情
      ，跟毒品交易沒有關係，是去那邊之後，才跟被告講要購
      買毒品這件事情等語（本院更審卷第153頁至第154頁），
      核與被告所述：電話中都沒有講到交易毒品的事情等語（
      本院更審卷第147頁）相符，況卷內扣案之蘋果牌IPHONE
      手機內line對話紀錄等翻拍照片（偵字第7802號卷第73頁
      至第88頁），均未見有被告與證人邱媖珮此次聯繫交易毒
      品之對話紀錄，是原審認該扣案之蘋果牌IPHONE手機1支
      及扣案0000-000000門號SIM卡，均應依毒品危害防制條例
      第19條第1項規定，於被告所犯附表編號四販賣第二級毒
      品案主文項下沒收，尚有未洽。以上或為被告上訴意旨所
      指摘或為本院依職權調查所發現，原審判決此部分既有上
      揭可議之處，即屬無可維持，應由本院將原判決關於上揭
      違誤之處撤銷改判，且被告所定之應執行刑部分，亦因上
      開部分經撤銷而失去依據，應併予撤銷。
（二）爰以行為人之責任為基礎，審酌被告前已有多次違反毒品
      危害防制條例之前科，素行難謂良好，其明知甲基安非他
      命不僅殘害施用者自身健康，因施用毒品而散盡家財、連
      累家人，或為購買毒品鋌而走險者，更不可勝計，有戕害
      國人身體健康及危害社會安全之虞，詎其竟販賣第二級毒
      品予證人邱媖珮以牟利，助長他人之惡習，行為實有不該
      ，惟念其犯後已坦承全部犯行，節省有限之司法資源，犯
      後態度尚稱良好，兼衡其販賣第二級毒品予證人邱媖珮之
      數量，犯罪手段平和等節，及據其自述教育程度為高中肄
      業，曾從事金屬拋光研磨、家中有父母親，經濟狀況勉持
      等一切情狀（本院更審卷第147頁），量處如附表編號四
      罪刑及沒收欄所示之刑。
（三）沒收部分說明：
    1.扣案之甲基安非他命3包（驗餘淨重各0.3529公克、0.299
      9公克、0.6735公克，合計淨重1.329公克），係被告於附
      表編號四時地，最後一次販賣第二級毒品給邱媖珮後，遭
      查獲之剩餘毒品，業據被告於原審準備程序供明（原審卷
      第99頁），應依毒品危害防制條例第18條第1項前段，於
      被告所犯附表編號四犯行主文項下，宣告沒收銷燬之。
    2.被告並非使用扣案之蘋果牌IPHONE手機1支，搭配已扣案
      之0000-000000門號SIM卡，與證人邱媖珮聯絡附表編號四
      之毒品交易事宜，業據被告及證人邱媖珮於本院更審時到
      庭供證明確，已如前所述，則該扣案之蘋果牌IPHONE手機
      1支及扣案0000-000000門號SIM卡，自無庸依毒品危害防
      制條例第19條第1項規定，於被告所犯附表編號四販賣第
      二級毒品案主文項下沒收。
    3.被告犯附表編號四之犯罪所得為3,000元，已扣案，應依
      刑法第38條之1第1項前段宣告沒收。
    4.扣案之電子磅秤1臺、塑膠鏟管1支，係被告所有供販賣第
      二級毒品所使用之物，業據被告於原審準備程序供明（原
      審卷第100頁），應依修正後毒品危害防制條例第19條第1
      項規定，宣告沒收。至於扣案夾鍊袋2包，係被告所有，
      為販賣第二級毒品所準備而尚未使用之物，亦據被告於原
      審準備程序供明（原審卷第100頁），屬被告所有供犯罪
      預備之物，應依刑法第38條第2項前段宣告沒收。至於扣
      案華為牌及三星牌智慧型手機，無從認定係供犯附表編號
      四犯行所用之物，故不宣告沒收。
    5.上開沒收宣告，依刑法第40條之2第1項規定，併執行之。
據上論結，應依刑事訴訟法第369條第1項前段、第364條、第299
條第1項前段，判決如主文。
本案經檢察官劉智偉提起公訴，檢察官陳燕瑩到庭執行職務。
中    華    民    國    110    年   12    月     1    日
            刑事第十一庭　審判長法　官　張  意  聰
                                法　官　陳  慧  珊
                                法　官　田  德  煙
以上正本證明與原本無異。
如不服本判決應於收受送達後二十日內向本院提出上訴書狀，其
未敘述上訴之理由者並得於提起上訴後二十日內向本院補提理由
書（均須按他造當事人之人數附繕本）「切勿逕送上級法院」。
因疫情而遲誤不變期間，得向法院聲請回復原狀。

                                書記官  陳  志  德　　
　　　　　　
中　　華　　民　　國　　110 　年　　12　　月　　2 　　日
附錄論罪科刑法條：
修正前毒品危害防制條例第4條第2項
製造、運輸、販賣第二級毒品者，處無期徒刑或7年以上有期徒
刑，得併科新臺幣1000萬元以下罰金。
附表：
編號  時間、地點、方式 罪刑及沒收 四 邱媖珮於109年7月14日中午時，與李世傑使用門號0000-000000號SIM卡搭配蘋果牌手機聯絡後，與不知情之其弟邱胤瀧前往李世傑居住之彰化縣○○鎮○○路000巷00弄00號515號居所借住。嗣於同日下午3、4時許，李世傑基於販賣第二級毒品甲基安非他命之犯意，在該居處內，交付價值3,000元之甲基安非他命2包予邱媖珮，邱媖珮則以賒欠之方式未交付價金，後於109年7月15日凌晨2時30許，邱媖珮則在該居處內，交付所積欠之購買毒品價金3,000元予李世傑。 李世傑販賣第二級毒品，累犯，處有期徒刑肆年。扣案甲基安非他命參包（驗餘淨重壹點參貳玖公克），沒收銷燬之。扣案電子磅秤壹臺、夾鍊袋貳包、塑膠鏟管壹支，及犯罪所得新臺幣參仟元，均沒收。